最高法院刑事判決            一○○年度台上字第七一一三號
上  訴  人  蔡壹雄
選任辯護人  周復興律師
上列上訴人因違反毒品危害防制條例案件，不服台灣高等法院台
中分院中華民國九十九年十一月三十日第二審判決（九十九年度
上訴字第一八二三號，起訴案號：台灣台中地方法院檢察署九十
八年度偵字第二七八一六號），提起上訴，本院判決如下：
    主  文
上訴駁回。
    理  由
按刑事訴訟法第三百七十七條規定，上訴於第三審法院，非以判
決違背法令為理由，不得為之。是提起第三審上訴，應以原判決
違背法令為理由，係屬法定要件。如果上訴理由書狀並未依據卷
內訴訟資料，具體指摘原判決不適用何種法則或如何適用不當，
或所指摘原判決違法情事，顯與法律規定得為第三審上訴理由之
違法情形，不相適合時，均應認其上訴為違背法律上之程式，予
以駁回。本件原審審理結果，認為上訴人蔡壹雄與周宸霖（已判
刑確定）、綽號「阿祥」之成年男子共同運輸（私運）如原判決
附表（下稱附表）編號一管制之第三級毒品愷他命入境之犯行明
確，因而維持第一審所為依想像競合犯從一重論處上訴人共同運
輸第三級毒品罪刑之判決，駁回上訴人在第二審之上訴，已詳
其調查、取捨證據之結果及憑以認定犯罪事實之心證理由，並就
上訴人否認犯行之供詞及所辯各語認非可採，予以論述。查當事
人聲請調查之證據如事實審未予調查，又未認其無調查之必要，
以裁定駁回之，或於判決理由予以說明者，其踐行之訴訟程序，
雖屬違法，但此項訴訟程序之違法，必須所聲請調查之證據確與
待證事實有重要之關係，就其案情確有調查之必要者，方與刑事
訴訟法第三百七十九條第十款之「應於審判期日調查之證據」相
當，而為當然違背法令始得為上訴第三審之理由。如依原判決所
為之證據上論斷，已足認其證據調查之聲請，事實審法院縱曾予
調查，亦無從動搖原判決就犯罪事實之認定者，即於判決顯無影
響，依刑事訴訟法第三百八十條之規定，自仍應認其上訴為非合
法。本案周宸霖係於民國九十八年十一月十八日前往大陸地區，
於同月二十二日中午十二時十五分許自廈門市運輸附表編號一之
毒品入境時為警查獲，而電信公司之通聯紀錄均有一定保存期限
，上訴人於九十九年十月四日原審準備程序始以言詞聲請調取相
關通聯紀錄，原審未予說明不予調查之原因，容有微疵，然原判
決綜合上訴人之部分供述，證人周宸霖之證言，上訴人於九十八
年十一月十六日上午七時四十九分、十七日下午三時三十九分、
同日下午十時二十四分、二十二日上午十時三十七分許與周宸霖
密集聯繫之通訊監察譯文，及案內其他證據資料而為論斷，已足
以判斷犯罪事實，原審未予調查，仍於判決結果顯然無影響，上
訴意旨執此所為之指摘，並非適法之第三審上訴理由。另上訴人
係於前往機場接機時，與甫入境之周宸霖同時被查獲，原判決已
論列說明雖未當場從上訴人身上起獲擬交付給周宸霖之報酬新台
幣五萬元，仍無礙於認定上訴人與周宸霖、綽號「阿祥」等人共
同運輸毒品犯罪事實之理由，核與經驗及論理法則並不違背，自
屬原審審判職權之合法行使，不容任意指摘。上訴意旨置原判決
所為明白論斷於不顧，仍持已為原判決指駁之陳詞再事爭辯，或
對於事實審法院取捨證據與自由判斷證據證明力之職權行使，徒
以自己之說詞，任意指為違法，或單純為事實上枝節性之爭辯，
要與法律規定得為第三審上訴理由之違法情形，不相適合。其上
訴違背法律上之程式，應予駁回。
據上論結，應依刑事訴訟法第三百九十五條前段，判決如主文。
中    華    民    國  一○○  年   十二   月  二十二  日
                      最高法院刑事第九庭
                          審判長法官  賴  忠  星  
                                法官  呂  丹  玉  
                                法官  吳      燦  
                                法官  蔡  名  曜  
                                法官  葉  麗  霞  
本件正本證明與原本無異
                                      書  記  官  
中    華    民    國  一○○  年   十二   月  二十七  日
                                                      Ｅ